臺灣高等法院刑事判決
109年度上訴字第1982號
上  訴  人  
即  被  告  劉陳興




選任辯護人  周政律師
上列上訴人因違反槍砲彈藥刀械管制條例案件，不服臺灣宜蘭地
方法院108年度訴字第186號，中華民國109年3月31日第一審判決
（起訴案號：臺灣宜蘭地方檢察署108年度偵字第1783號），提
起上訴，本院判決如下：
    主  文
上訴駁回。
    事  實
一、劉陳興與林裕盛（違反修正前槍砲彈藥刀械管制條例第8條
    第4項未經許可，寄藏可發射子彈具殺傷力改造槍枝罪，業
    經判決確定）均明知可發射子彈具有殺傷力之槍枝及子彈，
    分別係槍砲彈藥刀械管制條例第4條第1項第1款、第2款列管
    之槍砲及彈藥，非經中央主管機關許可，不得非法寄藏、持
    有。劉陳興基於非法持有可發射子彈具有殺傷力之槍枝及子
    彈之犯意，於不詳日期、地點，取得可發射子彈具有殺傷力
    之由土耳其RETAY廠PT24型空包彈槍，換裝土造金屬槍管而
    成，擊發功能正常，可供擊發適用子彈使用之改造手槍1枝
    （槍枝管制編號為0000000000號，含彈匣2個），及由仿衝
    鋒槍製造之槍枝，換裝土造金屬槍管、土造金屬槍機而成，
    擊發功能正常，可供擊發適用子彈使用之改造長槍1枝（槍
    枝管制編號為0000000000號，含長彈匣1個及狙擊鏡1個）及
    具有殺傷力之非制式子彈37顆（包含由口徑9mm制式空包彈
    組合直徑約8.8mm金屬彈頭而成之非制式子彈19顆、由金屬
    彈殼組合直徑約8.8mm金屬彈頭而成之非制式子彈4顆、由金
    屬彈殼組合直徑約9.0mm金屬彈頭而成之非制式子彈14顆）
    及不具金屬彈頭之制式空包彈25顆（未具殺傷力），而非法
    持有之。於108年1月4日晚間7時許，攜至林裕盛位於宜蘭縣
    ○○鄉○○○路00巷00號居住處，將上揭槍彈以白布、保鮮膜包
    裹住後，放置於咖啡色類似路易斯威登（LV）格紋之四方形
    公事包內，寄放在林裕盛該居處1樓廢棄洗衣機之洗衣槽內
    ，並於約隔2、3日至1星期左右，始告知林裕盛所寄放公事
    包內藏放有槍枝、子彈，林裕盛自斯時起基於非法寄藏可發
    射子彈具殺傷力之槍枝及子彈之犯意，即從該公事包內取出
    槍枝、子彈等物，分別藏放在該處所之廢棄冰箱下方夾層及
    矮櫃夾層內。劉陳興於108年2月6日下午4時20分許，至林裕
    盛前揭居住處，欲取回其所寄藏之上開槍枝、子彈等物，但
    因林裕盛將上揭槍枝、子彈均移置他處，劉陳興未發現所放
    置位置而未能取回，林裕盛並因同居女友王麗玲離家之事懷
    疑劉陳興拘禁王麗玲而與劉陳興發生爭吵，劉陳興離去後，
    林裕盛即於同日晚上7時多許，再將藏放上揭槍枝、子彈之
    廢棄冰箱及桌子搬移至附近位於宜蘭縣○○鄉○○○路00巷00號
    不知情之鄰居住處藏放。嗣因擔心王麗玲，並認劉陳興形跡
    可疑，而於同日晚間10時15分許（起訴書、原判決均誤載為
    11時34分許），至宜蘭縣政府警察局宜蘭分局偵查隊舉發上
    情，並於同日晚間11時34分許，帶同警方至前開鄰居處所起
    出其所藏放槍枝、子彈等物，為警當場扣得上揭改造槍枝及
    子彈。並經報請宜蘭地方檢察署檢察官指揮偵辦，於108年2
    月12日持臺灣宜蘭地方檢察署檢察官核發拘票，至新北市○○
    區○○路○○○段000○0號鐵皮屋內拘提劉陳興到案，而查悉上情
    。
二、案經宜蘭縣政府警察局宜蘭分局報請臺灣宜蘭地方檢察署檢
    察官偵查起訴。
    理  由
壹、證據能力
    本判決認定犯罪事實所引用之供述及非供述證據，並無證據
    證明係公務員違背法定程序所取得，且經檢察官同意有證據
    能力，上訴人即被告劉陳興（下稱被告）及辯護人對於證據
    能力均無爭執（見本院卷第173至177頁），本院審酌該等證
    據資料製作時之情況，亦無違法不當及證明力明顯過低之瑕
    疵，認作為證據應屬適當，依刑事訴訟法第158條之4之解釋
    及第159條至第159條之5規定，均有證據能力。至於被告及
    辯護人主張證人王麗玲、林裕盛2人於警詢中之陳述均為審
    判外陳述，而無證據能力部分，因本判決以下並未引用作為
    認定被告犯罪事實之證據，故不另贅論此部分證據能力之認
    定，附此敘明。
貳、實體部分：
一、認定被告犯罪事實所依憑之證據及理由： 
（一）訊據被告固坦承有於108年1月4日晚上至同案被告林裕盛
      位於宜蘭縣○○鄉○○○路00巷00號居所，其後並有與林裕盛
      聯絡，及於108年2月6日下午4時20分許至林裕盛上開住處
      等情不諱，但矢口否認非法持有本案扣案具殺傷力槍枝、
      子彈之犯行，辯稱：本案因林裕盛懷疑其同居女友王麗玲
      離開是與被告有染，因此林裕盛誣陷被告，且林裕盛精神
      異樣，其於原審就陳述有服用精神科藥物，不無可能做出
      玉石俱焚之事，且林裕盛與王麗玲2人前後所述明顯不同
      ，2人曾為同居關係，王麗玲所述當然維護林裕盛，另被
      告當時在林口經營汽車保管場，佔地達1500坪，附近是樹
      林，隨地就可藏放，何需特別拿到林裕盛住處藏在洗衣機
      內，林裕盛、王麗玲2人知道是槍彈後竟未立刻報警，反
      應均與常情不符，另原審丈量公事包與槍枝尺寸明顯不合
      ，試放2次才勉強放入，且原審試放時已經將包裝拆開，
      與林裕盛、王麗玲所述明顯不符，另監視錄影雖有攝錄被
      告至林裕盛住處欲拿取物品，但被告全程沒有講到槍或公
      事包，也沒去洗衣機找，如何證明被告是要拿槍，本件警
      方所查扣槍枝、子彈均非被告持有交予林裕盛寄藏云云。
      辯護意旨則稱：本案顯僅以共犯林裕盛之證述作為認定被
      告犯罪之依據，欠缺堅強的補強證據，且林裕盛所述有前
      後不一之瑕疵，證人王麗玲證述部分，因其並未親眼看到
      被告所寄放物品為何物，僅聽林裕盛陳述，本質上屬審判
      外之傳聞，不能作為補強證據，至於108年2月6日下午4時
      許監視錄影畫面，被告僅有至林裕盛住處索討「東西」，
      顯不能當然推論被告所稱「東西」就是「槍彈」，故勘驗
      筆錄不足作為補強證據等語。
（二）經查：
 　1、宜蘭縣政府警察局宜蘭分局偵查隊因林裕盛於108年2月6
      日晚間10時15分許，至上述偵查隊檢舉藏放被告所交付之
      槍枝、子彈等物，並帶警方至宜蘭縣○○鄉○○○路00巷00號
      林裕盛鄰居住所之廢棄冰箱及桌子夾層起出可發射子彈具
      有殺傷力之由土耳其RETAY廠PT24型空包彈槍，換裝土造
      金屬槍管而成之改造手槍1枝（含彈匣2個）、由仿衝鋒槍
      製造之槍枝，換裝土造金屬槍管、土造金屬槍機而成之改
      造長槍1枝（含長彈匣1個及狙擊鏡1個）、非制式子彈37
      顆及子彈25顆乙節，業據證人林裕盛於偵查及原審證述明
      確（見107年度他字第153號偵查卷〈下稱他字偵查卷〉第48
      至49頁；原審卷一第107至109、111頁背面，原審卷二第1
      0至12、103至115、164至165、167至169頁），復有林裕
      盛於108年2月6日晚上7時28分許搬移廢棄冰箱、桌子之監
      視器翻拍畫面照片10張、林裕盛指認放置槍彈位置暨現場
      照片7張、宜蘭縣政府警察局宜蘭分局偵辦犯嫌劉陳興非
      法持有槍砲案偵查報告暨所附林裕盛居所起獲槍彈過程照
      片10張在卷可稽（見警卷第41至50、62至72、90至93、95
      至98、103至110，他字偵查卷第2至5頁），並有林裕盛帶
      同警方起獲槍彈錄影檔案附卷可按，並扣得上開改造手槍
      1枝（含彈匣2個）、改造長槍1枝（含長彈匣1個及狙擊鏡
      1個）及非制式子彈37顆可佐，有宜蘭縣政府警察局宜蘭
      分局108年2月6日搜索扣押筆錄暨扣押物品目錄表在卷可
      稽，上開扣案槍枝2支經初步檢視槍枝主要結構具有槍管
      、擊發裝置、持握裝置，且槍管為金屬材質、通暢，擊發
      功能正常，可正常運作，認為該2支槍枝屬管制槍枝之可
      能性較大，復經送內政部警政署刑事警察局鑑定結果，認
      均具有殺傷力，有宜蘭縣政府警察局槍枝初步檢視報告表
      2份、上開局108年3月8日刑鑑字第1080019505號鑑定書1
      紙在卷可憑（見警卷第62至77頁，108年度偵字第1783號
      偵查卷〈下稱1783號偵查卷〉第26至29頁），此部分事實應
      堪認定。
 　2、上開扣案具有殺傷力之槍枝、子彈均由被告所寄藏等節，
      業據證人證述明確，即
 　（1）證人林裕盛證稱：我與被告認識多年，因被告以前有開
        水電行，他是我的老闆，2人間並無糾紛，於108年1月
        初，被告先以通訊軟體LINE聯絡我說要來找我，並要將
        工具寄放在我這裡，於108年1月初某日下午，被告1人
        到我位於宜蘭縣○○鄉○○○路00巷00號住處，過2天號後，
        被告就帶著一個外型為四方形大型公事包到我家後，表
        示要包裝東西，就在客廳旁維修間包裝物品，我在裡面
        餐廳看電視，當時同居女友王麗玲也在場，被告有向王
        麗玲要保鮮膜及白色衣布等物，王麗玲有看到被告在包
        裝，還有用WD40潤滑油及泡泡龍等物進行包裝，被告包
        裝後就將該四方形公事包放入維修間廢棄洗衣機的洗衣
        槽內，跟我聊天後就離開，約隔2、3日至1個禮拜期間
        ，被告就跟我說寄放公事包內是藏放槍枝子彈，並有涉
        及槍擊案，數日後我深覺不妥，擔心遭陷害，因此就將
        被告放在廢棄洗衣機內公事包取出打開，看到槍枝等物
        外層均有用保鮮膜包，內層用布包，我沒有全部拆開，
        但摸起來感覺是槍，我就先將槍彈另外藏放到廢棄冰箱
        下方夾層及櫃子夾層內，該四方形公事包仍放在洗衣槽
        內，這段期間被告有數次聯絡我要拿回他寄放的槍彈，
        但因我剛好不在家，而未取回，之後因被告先後向我借
        車子車牌及借錢，我都叫王麗玲回絕，被告因此很不高
        興，拒絕借錢隔天王麗玲就失聯，我用手機定位發現王
        麗玲使用行動電話定位在新北市林口，被告在林口有頂
        一間廠，我懷疑被告押走王麗玲，被告於108年2月6日
        下午4點多跟他女友到我住處要澄清王麗玲失聯、失蹤
        跟他無關，但被告一進門就先問我東西呢，我就指藏放
        槍彈的廢棄冰箱給被告看，表示「東西」在裡面，這廢
        棄冰箱沒有門，但槍彈放在夾層內，從外面看不到，被
        告有彎腰看但沒有找到，被告之後就離開，我就將該藏
        放槍枝的廢棄冰箱和桌子一併移置到鄰居那裡，被告還
        要我帶小孩去林口住幾天，我認為不妥而沒有去，就找
        曾經當過警察的朋友詢問該如何處理，朋友表示我跟王
        麗玲不是夫妻，無法報警，我擔心王麗玲，才想被告寄
        放槍枝，我去自首並請警方幫我找王麗玲等語（見他字
        偵查卷第48至49頁，原審卷一第107至108頁反面，原審
        卷二第103至115頁）。上開內容，經林裕盛先後於偵查
        、原審中證述大致相符、一致，且其所述寄藏過程有相
        關寄放及事後取回等細節經過，非空泛檢舉，顯非僅因
        質疑被告拘禁王麗玲而臨時發想、編造之詞甚明。雖林
        裕盛先後證述有關被告寄放本案扣案槍枝、子彈相關過
        程中，有關被告到其住處為1次或2次、藏放槍枝位置是
        在廢棄洗衣機或有無經移至廢棄冰箱、櫃子夾層內、林
        裕盛發現所寄放物品為槍枝之時間點等節，或有供述前
        後不一，或經警方查證後不符之情，但林裕盛已陳明其
        於108年2月6日至警局製作筆錄時因心情焦急以致記錯
        之情等語（見警卷第25頁，此部分陳述非證明被告犯罪
        證據），且經調閱林裕盛住處所裝設監視器光碟影像，
        林裕盛即回憶於108年1月初，被告將裝在四方形公事包
        內之槍枝子彈攜至其住處藏放之過程與細節，而逐一詳
        述，且有關主要被告寄藏經過等，並無前後矛盾、不符
        之情，所證述被告寄藏過程，亦與王麗玲證述、監視器
        錄影光碟、原審勘驗筆錄內容等（均如下述）均大致相
        符，是林裕盛所述顯非臨時編篡誣陷被告之詞，確足採
        信。
 　（2）證人王麗玲亦證稱：108年1月2日被告有打電話來說要
        來我家，並稱要寄放東西，我有聽到電話響林裕盛接被
        告電話，林裕盛接聽後有跟我說與被告通話內容，但因
        下午我們有事，因此被告於晚上約7、8點到，我有看到
        被告用白色的布擦手，他身旁還有保鮮膜及泡泡龍等物
        ，但我不記得保鮮膜及布等物是否為我拿給被告使用，
        當天被告並無寄放任何東西，之後於同年月4日晚上7點
        多，被告開他的9590號的車子到住處，我看到被告有背
        2個包包，1個是四方形類似LV花紋的公事包，1個是黑
        色側背包，被告把公事包丟進客廳前維修間廢棄洗衣機
        洗衣槽內，之後留下來聊天，大約1小時候僅背側背包
        離開，當天是我幫被告開門，我有看到被告將四方形公
        事包放進廢棄洗衣槽內，我並沒有問被告放何物，被告
        離開後過2、3天，林裕盛告訴我公事包裡有裝槍，林裕
        盛沒有具體形容何種槍，我也沒有去看，林裕盛同時告
        訴我要把槍另外放在廢棄的冰箱及櫃子裡，當時該廢棄
        冰箱也是放在維修間，櫃子另放在廚房，林裕盛並沒有
        跟我說要把冰箱、櫃子移置到40號鄰居那裡，我跟林裕
        盛一起住在宜蘭時並未見被告有拿冷媒桶或冷媒錶到住
        處，我於警詢中所述均實在，只是現在有些事情記不起
        來等語（見他字偵查卷第56至57頁，原審卷二第146至1
        53頁）。經核王麗玲先後於警、偵訊及原審所述，除於
        原審證述時因作證日期109年3月10日距離本件事發日期
        108年1月2日、4日已逾1年多，因此有部分細節，表示
        不復記憶，此與人之記憶確實會因時間經過而淡忘或遺
        忘之情相符，尚難因證人陳述不記得，即認證人證述先
        後不一而不可採。並觀林裕盛所述可知，本案係因王麗
        玲不告而別行蹤不明且失聯，而向警方檢舉被告藏放槍
        枝之舉，則林裕盛於警局製作筆錄時，警方尚未尋獲王
        麗玲，王麗玲處於失聯狀態，迄於108年2月13日由警方
        聯繫上王麗玲後，王麗玲始由其1人至宜蘭縣警察局婦
        幼隊製作調查筆錄，有該日調查筆錄在卷可佐（見警卷
        第37頁），則王麗玲於108年2月13日當日先後於警局製
        作調查筆錄，立即至臺灣宜蘭地方檢察署製作訊問筆錄
        ，則均未與林裕盛聯繫，顯然不知林裕盛證述被告藏放
        槍彈之相關過程內容，則無附和或維護林裕盛，而誣陷
        被告之情甚明，是被告僅以王麗玲曾與林裕盛交往同居
        ，即驟稱王麗玲為迴護林裕盛而證述不實云云，顯不可
        採。另王麗玲證稱其於108年1月4日由其幫被告開門，
        因此見被告除提所寄藏四方形公事包外，並背有一黑色
        側背包部分，因王麗玲親自開門當可明確看清被告所背
        或提的包包外觀與數量等，至於林裕盛因在屋內客廳看
        電視，而未注意被告當時到達究竟帶幾個背包部分，而
        未陳述被告背黑色側背包部分，亦屬當然，故不因此不
        同即認林裕盛、王麗玲2人所述此部分不一，而遽認林
        裕盛、王麗玲所述均屬不實，被告此部分所辯，亦不可
        採。
 　（3）據上，可認林裕盛、王麗玲上開證述內容均非臨訟虛構
        ，均堪採信，並有如下事證可資佐證。
 　3、被告於108年2月6日下午4時許，至林裕盛上開住處索取寄
      藏槍枝過程，亦經原審勘驗林裕盛住處監視器光碟後呈：
　 （1）錄影畫面顯示時間：2019/02/06/16時21分03秒至16時3
        0分00秒：　　
　　　  被告穿著紅色短袖上衣走進畫面，林裕盛穿著藍色短袖
        上衣亦緊接走入，2人站立於該建築物左側空間處（即
        林裕盛所稱維修間）。
　　　　被  告：我的東西
　　　　林裕盛：啊
　　　　被  告：我的東西
　　　　林裕盛：現在要拿嗎、現在要拿嗎
　　　　被  告：對啊
　　　　林裕盛：現在要拿嗎
　　　　被  告：嗯
　　　　林裕盛：冰箱裡面（林裕盛並伸出手指向畫面下方）
　　　　畫面可見被告往林裕盛手指方向移動，並於該處彎身。
　　　　林裕盛：(音量提高，說話內容不清楚）
　　　　被  告：我的東西
 　（2）之後自16時21分2秒起至25分39秒林裕盛因王麗玲失聯
        之事與被告及被告同行友人陳小晴2人起口角、爭執。
　 （3）於16時25分48秒至16時26分01秒：
　　　　林裕盛與被告原無對話。
　　　　被  告：東西還我就好。
                你跟我走，人關我屁事，我再跟你說1次，我
　　　　        拿我全家人生命來發誓。 
 　（4）於16時30分49秒至16時31分56秒間，
　　　　林裕盛與被告、陳小晴仍持續爭執有關王麗玲失聯之事
        。
 　（5）於16時31分56秒：
　　　　被  告：你沒去幫忙就算了，找人，找人怎樣，現在是
　　　　        哪一件，我哪一件啦，我的東西呢，我的東西
                呢，蛤。
　　　　之後被告、林裕盛則無對話。
 　（6）上開監視錄影內容，經原審於109年1月6日勘驗林裕盛
        住處於106年2月6日監視器光碟畫面，有勘驗筆錄在卷
        可按（見原審卷二第37至52頁）。由上開內容，可見被
        告於108年2月6日下午4時許，確實至林裕盛住處索討其
        寄放在林裕盛住處之物品，且林裕盛即以手指向該空間
        放置廢棄冰箱處，示意其將被告寄放物品另移至藏放在
        廢棄冰箱內，而被告亦有彎身查看動作，但因放置在該
        冰箱下方夾層內，無法從外觀看見，被告未發現而未順
        利取回，且被告雖未明確講出欲取何物，僅以「東西」
        、「我的東西」稱呼，被告如此陳述，顯見其與林裕盛
        間就其寄放物品有一定共同認識且確知，不需明確講明
        所欲取何物，林裕盛即得瞭解被告所稱「東西」之意為
        何，而無質疑或加以詢問，可徵林裕盛前開證述被告於
        1月初寄藏槍枝、子彈等節，確屬有據，足以採信。
 　（7）又林裕盛於108年2月6日當日下午與被告起口角爭執後
        ，即於當日晚間7時許，將該冰箱及櫃子先後搬至隔壁
        鄰居住處藏放，挪移過程中，且有不知情鄰居父子一同
        協助搬抬等情，亦有林裕盛住處監視錄影光碟翻拍照片
        在卷可按（見警卷第103至104頁），與林裕盛前開所述
        之情確實相符。
 　4、又經原審勘驗在林裕盛住處扣得四方形公事包、槍枝等物
      ，勘驗結果為：
　 （1）經丈量扣案公事包長：38公分、寬：34公分、厚度拉至
        最寬為：10公分，外表圖案類似品牌路易斯威登（LV）
        設計包款格紋圖。
 　（2）扣案槍枝部分：
　　　  扣案短槍上方長度為18公分、高度為12公分，扣案長槍
        上方長度為46公分、高度為23公分。
 　（3）將扣案長槍、短槍均放置入扣案公事包內，可將公事包
        前面扣環扣住。
 　（4）上開扣案物，及將扣案槍枝均放置入扣案公事包內等，
        業經原審於109年3月10日勘驗明確，並有勘驗筆錄及勘
        驗相片附卷可按（見原審卷二第154、159頁反面至160
        、237至240頁）。亦足佐林裕盛、王麗玲證述被告攜該
        四方形公事包至其住處寄放，並由林裕盛打開該公事包
        後，確見藏放扣案2支槍枝等節。且該次勘驗筆錄並無
        因槍、彈無法順利放入該公事包內，重新取出放置2次
        才塞入情形之記載，是被告此部分所陳，扣案槍枝、子
        彈無法裝入扣案四方形公事包內云云，顯有疑義。　
 　（5）並觀警方經林裕盛帶同至鄰居位於宜蘭縣○○鄉○○○路00
        巷00號住處所寄放廢棄冰箱、矮櫃等物起出被告寄藏之
        槍枝、子彈等物，所取出原扣案槍枝子彈均以保鮮膜包
        裝之狀態，雖扣案之短槍、長槍及子彈係以布包覆再包
        以保鮮膜，其包裝方式均屬平整包覆，並非以大型、厚
        塊布層層以不規則包裹方式包裹槍枝，不致包覆槍枝後
        有增加厚度、寬度之情狀，有警方查獲扣案物現場照片
        附卷可按（見他字偵查卷第3頁背面至4頁）。是扣案之
        長槍、短槍、子彈及彈匣等物縱以布、保鮮膜包覆後，
        仍得裝入扣案之四方形公事包內甚明。故被告及辯護人
        前揭所辯扣案槍枝、子彈等物無法置入四方形公事包內
        乙節，尚不足採。
 　5、被告雖坦承於108年1月4日晚間7時許，有至林裕盛住處之
      情，但否認寄藏本案扣案槍枝、子彈，而稱：該日至林裕
      盛住處之前因修理車輛曾向林裕盛借用冷媒錶及冷媒，1
      個冷媒大約長寬均30公分，厚度約7公分，像小型瓦斯桶
      ，冷媒錶是2個圓形錶，並接3條高壓軟管，我將該2件物
      品拿還給林裕盛等語，但為林裕盛、王麗玲2人否認，並
      均稱被告該日並無攜冷媒錶、冷媒桶至其住處（見原審卷
      二第113、148、151頁），被告此部分所陳，尚有可疑。
      另被告亦坦認於108年2月6日下午4時許，有至被告住處，
      並稱：該日去林裕盛家目的是要解釋王麗玲失蹤與其無關
      ，且欲向林裕盛索討向其借用的水電材料，要林裕盛把東
      西還我等語，但經原審勘驗被告當日至林裕盛住處之監視
      錄影光碟所呈，被告一入門直接劈頭詢問林裕盛「我的東
      西」，並連問2次，並因林裕盛質疑被告而與林裕盛起口
      角爭執，即表示「東西還我就好」，最後被告在要離開前
      ，仍一再詢問林裕盛「我的東西呢、我的東西呢，啊」等
      語，顯然被告該日到林裕盛住處後離開前，一再詢問林裕
      盛欲取回之物在何處，甚至表示「東西還我就好」，可見
      被告所欲取回物件，應屬重要物品，顯非如被告所稱該東
      西為不重要水電零件「插座」之物，且被告一入門詢問時
      ，林裕盛即反問被告，現在要拿嗎，被告即為肯定回答，
      顯非被告所稱當日前往是要關心、解釋王麗玲失聯與其無
      關，全程對話除爭執外，被告完全未提及要取回林裕盛所
      借用的「星光插座」，則林裕盛是否可確知被告所稱「我
      的東西」為「星光插座」，不無疑義，則被告如此陳述不
      清，如何順利取回「插座」？被告此部分所陳，顯與常情
      迥異，而有可疑，難以遽信。
　 6、此外，並有被告所使用車號0000-00自小客車於108年1月1
      日至1月28日之行駛高速公路之ETC紀錄、林裕盛住處維修
      間照片均在卷可憑（見警卷第84至89、108至111頁）。
（三）綜上，本案被告犯行事證明確，應依法論科。至於被告及
      辯護意旨所稱聲請對證人林裕盛、王麗玲進行測謊鑑定部
      分，係為免造成冤獄，而應進行測謊，及聲請調閱林裕盛
      就醫紀錄部分，為證明林裕盛有在看精神科，有精神方面
      疾病云云。然供述證據之證明力判斷，屬事實審法院職權
      ，並非測謊鑑定所得取代，況測謊係鑑定人就受測者對特
      定問題之皮膚電阻、血壓等儀器反應所為分析意見，本質
      上與受測者之任意性供述有別，其正確性受包含測謊鑑定
      人之專業、儀器設備、測謊情境等各項測謊條件之影響，
      復無從反覆驗證精確性，亦難單以受測者對特定問題回答
      之測謊鑑定結果，逕予推論受測者就相關案件所為全部陳
      述之真實性；測謊鑑定可能因受測者之人格特性或測謊環
      境（包括測謊員之經驗及專業能力、測謊儀器之品質）等
      因素，致影響其結果之正確性，本件綜合卷內事證，已足
      堪認定被告確有將其持有上開扣案槍枝、子彈等物攜至林
      裕盛住處後藏放之行為，且林裕盛亦稱：事發這1年來有
      吃精神科藥物，已經記不起來，應以之前在警局所述為可
      採等語（見原審卷二第115頁），則據林裕盛所陳顯為本
      案事發後這1年來精神狀況不佳而有就醫治療情形，則所
      影響顯為記憶力部分，且關林裕盛歷次於警、偵訊及原審
      中所述，顯均無受疾病影響而有陳述不清、語無倫次之情
      ，且被告、辯護人均未說明調閱就診紀錄與本案被告犯行
      有何關係，故無調閱就醫紀錄之必要，併此說明。另辯護
      意旨所稱王麗玲並未親眼目睹被告持有槍枝、子彈，而是
      聽林裕盛所述而得云云，則顯與是否說謊之情不同，且本
      案並非僅以林裕盛、王麗玲之證述作為唯一認定被告有罪
      之證據，尚有上開證據足以佐證。是被告聲請對林裕盛、
      王麗玲進行測謊鑑定部分，核無調查必要。至於被告聲請
      調閱林裕盛就醫紀錄，但被告或辯護人均未陳明，林裕盛
      就醫紀錄資料與本案有何關連性，是否有罹病紀錄，即可
      認林裕盛所述均不可採，實有疑義，而無調查必要，併此
      說明。　
二、論罪：　　
（一）新舊法比較：
   1、被告行為後，槍砲彈藥刀械管制條例第4條、第7至9條等
      規定已於109年6月10日修正公布，同年月12日生效施行。
      此次修法鑒於現行查獲具殺傷力之違法槍枝，多屬非制式
      槍枝，可遠距離致人死傷，且殺傷力不亞於制式槍枝，對
      人民生命、身體、自由及財產法益之危害，實與制式槍枝
      無異；另因非制式槍枝之取得成本遠低於購買制式槍枝，
      且製造技術門檻不高、網路取得改造資訊容易，導致非制
      式槍枝氾濫情形嚴重，若區分制式與否而分別適用第7條
      、第8條處罰，將使不法分子傾向使用非制式槍砲從事不
      法行為，以規避第7條較重之刑責，無異加深不法分子大
      量使用非制式槍砲之誘因，為有效遏止持非制式槍砲進行
      犯罪情形，非制式槍砲與制式槍砲罪責確有一致之必要。
      為此修正第4條第1項第1款所稱槍砲之定義，在特定類型
      槍砲前增列「制式或非制式」等語，使管制範圍明確及於
      所有制式及非制式槍砲；且配合在第7條第1項、第8條第1
      項、第9條第1項及第3項亦均增列「制式或非制式」等語
      ，以調整各條所規範特定類型槍砲之範圍（另將第8條第4
      項原條文「槍枝」，修正為「槍砲」，以統一用語）。是
      依修正後之新法，持有「非制式手槍」不再依第8條第4項
      規定，乃改依較重之第7條第4項規定處罰。
　 2、本案扣案被告持有可發射子彈具有殺傷力之槍枝2支，其
      中改造手槍部分，係由土耳其RETAY廠PT24型空包彈槍，
      換裝土造金屬槍管而成，另查扣長槍1支，則由仿衝鋒槍
      製造之槍枝，換裝土造金屬槍管、土造金屬槍機而成，均
      為非制式槍枝，比較新舊法適用結果，新法規定非有利於
      被告，此部分依刑法第2條第1項前段規定，應適用行為時
      之舊法規定。
（二）核被告所為，係犯修正前槍砲彈藥刀械管制條例第8條第4
      項之非法持有可發射子彈具殺傷力之改造槍枝罪，及第12
      條第4項之未經許可持有子彈罪。
（三）按未經許可持有槍、彈，係侵害社會法益之罪，同時持有
      種類相同之槍、彈，縱令客體有數個（如數支同種類槍枝
      、數發同種類子彈），仍為單純一罪，不生想像競合問題
      （最高法院97年度台上字第231號判決意旨參照），被告
      未經許可，於不詳時間、地點取得上開具有殺傷力槍枝2
      支及子彈等物，於108年1月4日晚間7時許，攜至林裕盛住
      處寄藏，至為警查獲之日止間，所無故持有槍枝、子彈，
      為其持有之繼續，為行為之繼續，並非犯罪狀態之繼續，
      亦即一經持有，罪即成立，然其完結須繼續至持有行為終
      了時為止，故其持有槍枝、子彈之行為，應分別僅成立1
      罪。被告同時持有具殺傷力之改造槍支2枝及子彈37顆，
      應各僅成立非法持有改造手槍一罪及非法持有子彈一罪。
      又被告以1行為，同時觸犯上開未經許可，持有改造手槍
      、持有子彈2罪名，為想像競合犯，應依刑法第55條規定
      ，從一重之修正前槍砲彈藥刀械管制條例第8條第4項未經
      許可持有可發射子彈具有殺傷力之改造槍枝罪處斷。
（四）本案被告不構成累犯：
　　　被告前固因違反槍砲彈藥刀械管制條例案件，經本院以10
      2年度上訴字第2467號判決判處有期徒刑3年6月，經最高
      法院以103年度台上字第1160號駁回上訴確定，於104年1
      月12日入監執行，於106年8月15日假釋出監付保護管束，
      原應於107年2月1日假釋付保護管束期滿視為執行完畢，
      惟被告於假釋保護管束期間再犯罪，業經撤銷假釋，於10
      8年9月4日再入監執行殘刑5月18日，此有本院被告前案紀
      錄表1份在卷可按，是被告前揭案件尚未執行完畢，自與
      累犯之規定不符，本件犯罪未符合累犯規定，自不應加重
      其刑。公訴意旨所稱被告構成累犯，應依刑法第47條規定
      加重等語，顯有誤會，併此說明。
（五）駁回上訴之理由：　　　
      原審審理後，認被告犯罪事證明確，並審酌被告明知未經
      許可不得持有具有殺傷力之槍枝及子彈，竟漠視法令，所
      持有均具有殺傷力之改造手槍及改造長槍各1支，持有具
      殺傷力子彈37顆，數量不少，對社會治安之威脅非輕，亦
      對他人之身體、生命構成潛在高度危險，且無證據可認被
      告於其持有期間，有將上開改造手槍及子彈供非法使用，
      未造成實際之人命傷亡及財物毀損，兼衡被告之犯罪動機
      、目的、手段及對於社會治安之負面影響程度，持有槍枝
      、子彈之數量及種類，併考量被告所陳之智識程度、家庭
      經濟、生活狀況等一切情狀，量處有期徒刑4年，併科罰
      金新台幣8萬元，並就罰金刑部分諭知易服勞役之折算標
      準。復說明：1、扣案由土耳其RETAY廠PT24型空包彈槍，
      換裝土造金屬槍管而成之改造手槍1枝（槍枝管制編號為0
      000000000號，含彈匣2個），及由仿衝鋒槍製造之槍枝，
      換裝土造金屬槍管、土造金屬槍機而成之改造長槍1枝（
      槍枝管制編號為0000000000號，含長彈匣1個及狙擊鏡1個
      ），經鑑定確具有殺傷力，均屬違禁物，不問屬於犯人與
      否，均依刑法第38條第1項規定宣告沒收。2、另扣案非制
      式子彈19顆（口徑9mm制式空包彈組合直徑約8.8mm金屬彈
      頭而成）、非制式子彈4顆（由金屬彈殼組合直徑約8.8mm
      金屬彈頭而成）、非制式子彈14顆（由金屬彈殼組合直徑
      約9.0mm金屬彈頭而成），經送鑑定均認具有殺傷力，而
      除採樣試射之口徑9mm制式空包彈組合直徑約8.8mm金屬彈
      頭而成之非制式子彈6顆、由金屬彈殼組合直徑約8.8mm金
      屬彈頭而成之非制式子彈2顆、由金屬彈殼組合直徑約9.0
      mm金屬彈頭而成之非制式子彈5顆部分，因均已試射而不
      具有子彈之完整結構，失其效能而不具殺傷力，沒收顯不
      具刑法上之重要性，而不予宣告沒收或追徵外，其餘扣案
      之口徑9mm制式空包彈組合直徑約8.8mm金屬彈頭而成之非
      制式子彈13顆、由金屬彈殼組合直徑約8.8mm金屬彈頭而
      成之非制式子彈2顆、由金屬彈殼組合直徑約9.0mm金屬彈
      頭而成之非制式子彈9顆，均屬違禁物，亦均依刑法第38
      條第1項規定宣告沒收。此外，並說明扣案之不具殺傷力
      且未經試射之非制式子彈25顆及其餘扣案物品，則均非屬
      違禁物品，又無證據證明與本案犯罪相關，爰均不予宣告
      沒收。經核原審認事用法，俱無違誤，量刑及沒收亦屬妥
      適。至原審就本案被告所為犯行雖未及審酌槍砲彈藥刀械
      管制條例第8條之修正，惟據前述，原審依修正前槍砲彈
      藥刀械管制條例第8條第4 項規定予以論罪科刑，結果並
      無不同，對判決不生影響，原判決適用行為時法論科，而
      未比較適用，並不構成撤銷之原因（最高法院96年度台上
      字第270 號判決意旨參照），故原判決雖未及比較新舊法
      ，惟適用法律並無違誤，併予說明。被告上訴，仍執前詞
      ，否認犯行，所辯均不足採，業經本院論駁如前，是被告
      上訴為無理由，應予駁回。
據上論斷，應依刑事訴訟法第368 條，判決如主文。
本案經檢察官陳怡龍提起公訴，檢察官戴文亮到庭執行職務。
中　　華　　民　　國　　109 　年　　10　　月　　8 　　日
                  刑事第十四庭  審判長法　官  黃斯偉
                                      法　官  許泰誠
                                      法　官  程克琳
以上正本證明與原本無異。
如不服本判決應於收受本判決後20日內向本院提出上訴書狀，並
應敘述具體理由。若未敘述理由者，應於上訴期間屆滿後20日內
向本院補提理由書狀(均須按他造當事人之人數附繕本)。
                                      書記官  劉靜慧
中　　華　　民　　國　　109 　年　　10　　月　　8 　　日
附錄本案論罪科刑法條全文：
修正前槍砲彈藥刀械管制條例第8條
未經許可，製造、販賣或運輸鋼筆槍、瓦斯槍、麻醉槍、獵槍、
空氣槍或第四條第一項第一款所定其他可發射金屬或子彈具有殺
傷力之各式槍砲者，處無期徒刑或五年以上有期徒刑，併科新臺
幣一千萬元以下罰金。
未經許可，轉讓、出租或出借前項所列槍枝者，處五年以上有期
徒刑，併科新臺幣一千萬元以下罰金。
意圖供自己或他人犯罪之用，而犯前二項之罪者，處無期徒刑或
七年以上有期徒刑，併科新臺幣一千萬元以下罰金。
未經許可，持有、寄藏或意圖販賣而陳列第一項所列槍枝者，處
三年以上十年以下有期徒刑，併科新臺幣七百萬元以下罰金。
第一項至第三項之未遂犯罰之。
犯第一項、第二項或第四項有關空氣槍之罪，其情節輕微者，得
減輕其刑。　
槍砲彈藥刀械管制條例第12條
未經許可，製造、販賣或運輸子彈者，處一年以上七年以下有期
徒刑，併科新臺幣五百萬元以下罰金。
未經許可，轉讓、出租或出借子彈者，處六月以上五年以下有期
徒刑，併科新臺幣三百萬元以下罰金。
意圖供自己或他人犯罪之用，而犯前二項之罪者，處三年以上十
年以下有期徒刑，併科新臺幣七百萬元以下罰金。
未經許可，持有、寄藏或意圖販賣而陳列子彈者，處五年以下有
期徒刑，併科新臺幣三百萬元以下罰金。
第一項至第三項之未遂犯罰之。